【裁判字號】    90,訴,117
【裁判日期】    900313
【裁判案由】    毒品危害防制條例
【裁判全文】
臺灣板橋地方法院刑事判決                            九十年度訴字第一一七號
    公  訴  人  臺灣板橋地方法院檢察署檢察官
    被      告  甲○○
右列被告因違反毒品危害防制條例案件，經檢察官提起公訴（八十九年度毒偵字第六
三六五號），本院判決如左：
    主  文
甲○○連續施用第一級毒品，處有期徒刑捌月；又連續施用第二級毒品，處有期徒刑
伍月，含安非他命之殘渣袋壹個沒收銷燬。應執行有期徒刑壹年，含安非他命之殘渣
袋壹個沒收銷燬。
    事  實
一、甲○○前因施用第二級毒品安非他命案件，經臺灣板橋地方法院檢察署檢察官聲
    請由本院以八十八年度毒聲字第七五七三號裁定送臺灣臺北看守所附設勒戒所觀
    察、勒戒後，認無繼續施用毒品傾向，嗣由該署檢察官於民國八十九年三月二十
    二日以八十九年度毒偵字第二一一二五號處分不起訴確定。甲○○於上開不起訴
    處分後五年內仍不知戒惕，明知海洛因及安非他命分別係毒品危害防制條例所明
    定之第一級、第二級毒品，均不得持有及施用，復另行基於施用第一級毒品海洛
    因及第二級毒品安非他命之概括犯意，自八十九年九月中旬起至同年月二十六日
    止，先後在臺北縣板橋市○○○街八十巷六弄二十七號四樓居住處所，以將海洛
    因摻入香菸內再點燃吸用之方式，施用第一級毒品海洛因約計三至四次；又於八
    十九年八月間起至同年九月二十六日止，在同上處所以將安非他命置於燈泡加熱
    之方式，先後施用第二級毒品安非他命共約二十至三十次。迨八十九年九月二十
    七日凌晨二時三十分許，甲○○與友人陳美月（另案偵查）同行至臺北縣板橋市
    ○○○街八十巷六弄口為警攔查，先扣得陳美月持用之海洛因及安非他命各淨重
    一‧六公克後，再由甲○○偕同警員至其臺北縣板橋市○○○街八十巷六弄二十
    七號四樓居住處所，查扣甲○○所有施用第二級毒品剩餘之安非他命殘渣袋一個
    。經警移送由臺灣板橋地方法院檢察署檢察官聲請本院以八十九年度毒聲字第六
    五三一號裁定送觀察、勒戒後，認甲○○有繼續施用毒品之傾向，再經本院於八
    十九年十一月二十四日以八十九年度毒聲字第六七八七號裁定令入戒治處所施以
    強制戒治一年。
二、案經臺北縣警察局海山分局報請臺灣板橋地方法院檢察署檢察官偵查起訴。
    理  由
一、
  （一）訊據被告甲○○自白：「被抓到之前，二十六日白天在板橋市○○○街八十
        巷六弄二十七號四樓住處吸食，我用燈泡用火燒吸食，燈泡用完已經丟掉了
        ，海洛因放在香煙裡面吸食，我是先吸安非他命，後吸食海洛因。我觀察勒
        戒出來後，直到遇到朋友才再吸，安非他命用了一個月，海洛因用沒有幾次
        ，安非他命就是從八月份開始吸，都是在住處吸的，海洛因是九月中旬開始
        吸食的，安非他命約吸食二、三十次，海洛因吸不到五次，約三、四次而已
        。」等語（參本院審理筆錄），核與卷附臺北縣政府衛生局委驗濫用藥物尿
        液檢驗報告（偵查卷第三十、三十一頁）、法務部調查局（九○）陸（一）
        字第九○○○三四七二號檢驗通知書（附於本院審理卷宗）所載被告尿液呈
        現嗎啡及甲基安非他命陽性反應之檢驗結果相符，此外復有含安非他命之殘
        渣袋一個扣案，有逕行搜索扣押證明筆錄及贓證物品清單各一份附卷足資佐
        證（偵查卷第五、二十一頁），被告上開施用第一級毒品海洛因、第二級毒
        品安非他命之自白，與事實相符，足認為真實。
  （二）查被告前如事實欄所載因施用第二級毒品案件，經本院裁定觀察、勒戒後，
        認無繼續施用毒品傾向，由臺灣板橋地方法院檢察署檢察官於八十九年三月
        二十二日以八十九年度毒偵字第二一一二五號處分不起訴確定，有臺灣高等
        法院檢察署刑案紀錄簡附表一份在卷可參，其復為本件施用第一級、第二級
        毒品犯行，且經觀察、勒戒後，認有繼續施用毒品之傾向，再經本院於裁定
        令入戒治處所施以強制戒治一年之事實，亦有本院八十九年度毒聲字第六五
        三一號、六七八七號裁定可憑。被告於不起訴處分後五年內再犯本件施用毒
        品案件，經觀察、勒戒後認有繼續施用毒品之傾向，應予依法論科。
二、按海洛因及安非他命分別為毒品危害防制條例明定之第一級及第二級毒品，核被
    告甲○○所為，係犯同條例第十條第一項之施用第一級毒品罪及同條第二項之施
    用第二級毒品罪。被告施用前後持有第一級毒品海洛因及第二級毒品安非他命之
    低度行為，為其施用之高度行為所吸收，均不另論罪。又被告所犯上揭二罪名間
    ，犯意各別，行為互異，應予分論併罰。公訴意旨雖僅論敘被告於八十九年九月
    二十七日九十六小時內，各施用第一級毒品及第二級毒品一次之事實，惟上開其
    餘多次犯行為被告自白屬實，核與起訴部分有連續犯裁判上一罪之關係，亦為起
    訴效力所及，本院應併予審究。爰審酌被告素行、犯罪之手段、施用毒品次數、
    戕害其身心及審理中自白犯行之態度等一切情狀，分別量處如主文所示之刑，並
    定其應執行之刑，以資懲儆。
三、扣案之安非他命殘渣袋一個（起訴書漏載此扣案物），被告自承係其持用之物，
    因安非他命殘渣與袋體無以分離，爰依同條例第十八條第一項前段之規定，併為
    沒收銷燬之諭知。另公訴人聲請就查扣之海洛因及安非他命各淨重一‧六公克毒
    品、施用毒品之器具分別宣告沒收銷燬及沒收一節，訊之被告辯稱該毒品非其所
    有持用之物，係同行友人陳美月持有而為警查獲等語，核與陳美月於警訊中供述
    ：「‧‧‧為警方攔下盤查身分，於警方盤查中，我乘機將一包安毒及六小包海
    洛因丟棄於地上，隨即為警方當場查獲」情狀相符（偵查卷第十一頁背面），另
    參以卷附逕行搜索扣押證明筆錄所載上開查扣之海洛因及安非他命毒品所有人欄
    ，係由陳美月一人簽名，而另扣案之安非他命殘渣袋一個，則由本件被告甲○○
    於所有人欄簽名之形式，足信被告所辯屬實，該扣案之海洛因及安非他命各淨重
    一‧六公克毒品，既與本件被告犯行無何關連性，自不予宣告沒收銷燬；又被告
    供述施用毒品安非他命所用之燈泡器具，均於施用後丟棄，至於施用海洛因之香
    菸則已燃盡，本件復無任何施用器具扣案，此部份亦不宣告沒收，併此指明。
據上論斷，應依刑事訴訟法第二百九十九條第一項前段，毒品危害防制條例第十條第
一項、第二項、第十八條第一項前段，刑法第十一條前段、第五十六條、第五十一條
第五款，判決如主文。
本案經檢察官余若凡到庭執行職務
中    華    民    國      九十        年      三      月      十三      日
                                      臺灣板橋地方法院刑事第三庭
                                          法  官    陳   財   旺
右正本證明與原本無異。
如不服本判決，應於判決送達後十日內，向本院提出上訴狀。
                                          書記官    張   惠   芳
中    華    民    國      九十        年      三      月      十四      日
附錄本案論罪科刑法條全文
毒品危害防制條例第十條：
施用第一級毒品者，處六月以上五年以下有期徒刑。
施用第二級毒品者，處三年以下有期徒刑。


司法院資訊處製作；財團法人民間司法改革基金會備份。
